【裁判字號】    98,易,1568
【裁判日期】    990115
【裁判案由】    違反商標法
【裁判全文】
臺灣高雄地方法院刑事判決              98年度易字第1568號
公  訴  人  臺灣高雄地方法院檢察署檢察官
被      告  乙○○
上列被告因違反商標法案件，經檢察官提起公訴（98年度偵字第
17980 號），本院判決如下：
    主  文
乙○○明知為未得商標權人同意，於同一商品，使用相同之註冊
商標之商品而販賣，處有期徒刑肆月，如易科罰金，以新臺幣壹
仟元折算壹日。扣案如附表所示之仿冒商品，均沒收。
    事  實
一、乙○○明知「GUCCI 」、「PORTER」、「Levi's」商標名稱
    圖樣，分別業經義商固喜歡固喜公司（下稱固喜公司）、尚
    立國際股份有限公司（下稱尚立公司）、美商利惠公司（下
    稱利惠公司）向經濟部中央標準局（現改名為經濟部智慧財
    產局）申請註冊登記，經主管機關核准登記，固喜公司經核
    准取得指定使用於腰帶、服飾用皮帶、皮革製成之帶等商品
    之商標專用權；尚立公司經核准取得指定使用於背包、手提
    箱袋、旅行袋、皮夾、錢包、購物袋、公事包、書包、鑰匙
    包（皮革製）、化妝箱袋（未附化妝品）、旅行袋、旅行箱
    、傘、手杖、皮革及人造皮、嬰兒揹袋（帶）、皮工具袋、
    包裝用皮袋、皮索等商品；利惠公司經核准取得指定使用於
    牛仔裝、童裝、汗衫、外套、背心、褲裝、毛衣、襯衫、裙
    子、Ｔ恤、胸罩、大衣、夾克、襯衣、襯褲、運動裝、緊身
    褲、工作服、工作褲、羽毛衣、夏威夷衫、棉毛衫、棉線衫
    、內衣褲、休閒服等商品，現均仍於商標專用期間內，非經
    上開商標權人之授權或同意，不得於同一商品使用相同之註
    冊商標名稱圖樣而販賣。竟於民國97年8 月20日至97年9 月
    1 日間之某日，基於意圖販賣之犯意，在大陸地區，向姓名
    年籍均不詳之成年人，以GUCCI 皮帶1 條新臺幣（下同）20
    0 元、PORTER手機包1 個300 元、Levi's牛仔褲1 條800 餘
    元至2,000 餘元不等之價格，購入未得上開商標權人同意，
    於同一商品使用相同於上開註冊商標名稱圖樣之如附表所示
    之物，並沿用其於97年8 月17日起利用電腦網路設備連線至
    雅虎奇摩拍賣網站，以其所使用之「gucci1015_2 」帳號，
    所刊登陳列拍賣如附表編號1 所示之仿冒商標皮帶照片及舊
    廣告，以480 元之價格起標，供不特定人上網標購，經蔡西
    帆於同年月22日得標上開仿冒商品，並以宅配貨到付款之方
    式寄送上開仿冒皮帶與蔡西帆。嗣經蔡西帆向內政部警政署
    保安警察第二總隊第一大隊第二中隊檢舉，經警於97年12月
    26日下午5 時5 分許，持本院核發之搜索票，至高雄縣鳳山
    市○○路97巷16號乙○○之住處搜索而查獲，並當場扣得如
    附表編號2 至編號4 所示之物。
二、案經內政部警政署保安警察第二總隊第一大隊第二中隊報告
    臺灣高雄地方法院檢察署檢察官偵查起訴。
    理  由
壹、證據能力部分
    本判決所引用之證據資料（詳後引證據），其中傳聞證據部
    分，縱無刑事訴訟法第159 條之1 至第159 條之4 或其他規
    定之傳聞證據例外情形，亦因被告及檢察官或同意可作為證
    據使用，或未聲明異議，依刑事訴訟法第159 條之5 第1 項
    、第2 項之規定，本院審酌各該傳聞證據並非違法取得，與
    待證事項具關聯性，證明力亦非明顯過低等情，認以之作為
    證據係屬適當，具有證據能力。
貳、實體部分
    訊據被告固坦承前開販賣仿冒品之事實，惟矢口否認有何違
    反商標法第82條之犯行，辯稱：本件查獲之仿冒品，係前次
    為警查獲未扣押之物，故為前次判決效力所及，不應再為判
    決云云。經查：
一、「GUCCI 」、「PORTER」、「Levi's」商標名稱圖樣，分別
    業經固喜公司、尚立公司、利惠公司向經濟部中央標準局（
    現改名為經濟部智慧財產局）申請註冊登記，經主管機關核
    准登記，分別經核准取得指定於前開範圍商品之之商標專用
    權，現均仍於商標專用期間內。被告為販賣如附表所示之物
    ，在大陸地區向姓名年籍均不詳之成年人，以GUCCI 皮帶1
    條200 元、PORTER手機包1 個300 元、Levi's牛仔褲1 條80
    0 餘元至2,000 餘元不等之價格，販入如附表所示之仿冒商
    品，並於97年8 月17日起利用電腦網路設備連線至雅虎奇摩
    拍賣網站，以其所使用之「gucci1015_2 」帳號，刊登陳列
    拍賣如附表編號1 所示之仿冒商標皮帶照片及廣告，嗣經蔡
    西帆於同年月22日得標上開仿冒商品，並以宅配貨到付款之
    方式寄送上開仿冒皮帶與蔡西帆。嗣經內政部警政署保安警
    察第二總隊第一大隊第二中隊於97年12月26日下午5 時5 分
    許，持本院核發之搜索票，在乙○○前開住處搜索並扣得如
    附表編號2 至編號4 所示之物；而附表所示之物均為仿冒商
    品等情，業據證人秦明芝、甲○○分別於警詢時證述明確（
    警卷第2 頁至第3 頁、第13頁至第14頁），復有尚立公司鑑
    定聲明書、固喜公司鑑定證明書、利惠公司鑑定報告書、中
    華民國商標註冊證、經濟部智慧財產局函文、經濟部智慧財
    產局商標資料檢索服務、經濟部中央標準局商標註冊證、雅
    虎奇摩拍賣網站網頁資料、宅配單、照片、內政部警政署保
    安警察第二總隊第一大隊第二中隊搜索扣押筆錄、扣押物品
    目錄表在卷可參（警卷第4 頁至第12頁、第15頁至第28頁、
    第45頁至第59頁、第103 頁至第114 頁；偵卷一第6 頁至第
    14頁），且為被告所不爭執（本院卷一第27頁不爭執事項；
    本院卷二第21頁），故此部分事實堪以認定。
二、被告雖以上開情詞置辯，惟被告於警詢時陳稱：本件被查扣
    之商品，係前次為警查獲後，廠商再寄過來的等語綦詳（警
    卷第42頁），可知被告嗣後於本院審理時辯稱：本件被查獲
    之仿冒商品係前次遭警查獲時，員警表示如附表所示之物均
    係真品，故未扣押云云，是否屬實並非無疑。又證人即警員
    賴俊端於本院審理時證稱：製作被告之警詢筆錄時，係採一
    問一答之方式，其並未教導被告應如何陳述，亦未要被告陳
    述「這次被查扣的這些商品，是後來廠商又寄來的」等語，
    筆錄所記載之內容均係被告親口陳述等語明確（本院卷第23
    頁至第25頁），且證人即被告所僱用之員工林妙霞於另案警
    詢時證稱：97年8 月19日員警至高雄市苓雅區○○○路315
    號11樓之2 「實惠家精品服飾」執行搜索，當時係其在店內
    顧店，當日員警已將店內所有仿冒商品均查扣等語綦詳（本
    院卷二第15頁至第17頁），足認前次警方搜索時已將被告店
    內所有仿冒商品均查扣，並無留下任何商品，且如附表所示
    之物均確實為仿冒商品，業經各廠商之代表勘驗無誤，業如
    前述，則本件扣案之商品既均為仿冒商品，則警方豈會在前
    次搜索時向被告表示，如附表所示之物均為真品，而無須扣
    押，故可知如附表所示之物均非前次搜索未扣押之仿冒品，
    故被告本件犯行非受前案判決效力所及，足認被告所辯顯係
    卸責之詞，不足採信。
三、按所謂販賣行為，並不以販入之後復行賣出為要件，祇要以
    營利為目的，將之購入或賣出，有一於此，其犯罪即屬既遂
    ，有最高法院67年臺上字第2500號判例意旨可資參照。本件
    被告意圖販賣而販入如附表所示之仿冒商品，其中附表編號
    2 至4 所示之物雖未及販出，仍屬販賣既遂。核被告所為，
    係犯商標法第82條、第81條第1 款之明知為未得商標權人同
    意，於同一商品，使用相同於他人註冊商標之商品而販賣罪
    。被告意圖販賣而陳列如附表編號1 所示之物之低度行為，
    為販賣之高度行為所吸收，不另論罪。被告輸入如附表所示
    仿冒商品之行為，為販賣之行為所吸收，不另論罪。又按意
    圖營利而販入毒品，雖未及賣出，仍依販賣既遂罪論處。但
    如意圖營利而販入毒品後，第一次販賣與他人之行為，此乃
    接續原先販入之犯意而為，不論其出賣之行為屬既遂或未遂
    ，應認基於單一犯意之接續行為，不能認係基於概括犯意之
    連續二行為，而以連續犯論處，最高法院92年臺上字第2641
    號判決參照，故本件被告販入如附表所示之仿冒商品後，第
    一次販出如附表編號1 所示仿冒商品間，為接續之行為不另
    論罪。被告以一販賣行為，侵害數商標權而觸犯相同之罪名
    ，為想像競合犯，應依刑法第55條前段規定從一重處斷。爰
    審酌商標具有辨識商品來源之功用，企業者通常經過相當時
    間並投入大量資金於商品之行銷及品質之改良，始得使該商
    標具有代表一定品質之效，被告竟為貪圖小利，販賣品質低
    劣之仿冒品，對商標權人之權益侵害非小，並有害國家之國
    際形象，且被告犯後否認犯行，飾詞狡辯，且被告甫於97年
    8 月19日遭警查獲販賣仿冒商品，竟不知警惕，仍以販賣仿
    冒商標商品之方式賺取錢財，顯欠缺保護智慧財產權之觀念
    ，並影響商標權人之商譽及正常收益等一切情狀，量處如主
    文所示之刑，且斟酌被告前開犯罪情節，諭知如主文所示易
    科罰金之折算標準，以資懲儆。至扣案如附表所示之物，既
    經鑑定為仿冒商標之商品，已如前述，且為被告犯商標法第
    82條所販賣之物，應依同法第83條規定不問屬於犯人與否，
    均沒收之。
據上論斷，應依刑事訴訟法第299 條第1 項前段、第284 條之1
，商標法第82條、第81條第1 款、第83條，刑法第11條、第55條
前段、第41條第1 項前段，判決如主文所示。
本案經檢察官丙○○到庭執行職務。
中    華    民    國    99    年    1     月    15    日
                  刑事第九庭    法  官  王碧瑩
以上正本係照原本作成。
如不服本判決應於收受判決後10日內向本院提出上訴書狀，並應
敘述具體理由。其未敘述上訴理由者，應於上訴期間屆滿後20日
內向本院補提理由書(均須按他造當事人之人數附繕本)「切勿逕
送上級法院」。
中    華    民    國    99    年    1     月    5     日
                                書記官  吳智媚
商標法第82條
明知為前條商品而販賣、意圖販賣而陳列、輸出或輸入者，處 1
年以下有期徒刑、拘役或科或併科新臺幣 5 萬元以下罰金。
┌──────────────────────┐
│附表                                        │
├──┬─────────────┬──┬──┤
│編號│仿冒商品名稱              │數量│單位│
├──┼─────────────┼──┼──┤
│1   │GUCCI 皮帶                │1   │條  │
├──┼─────────────┼──┼──┤
│2   │GUCCI 皮帶                │1   │條  │
├──┼─────────────┼──┼──┤
│3   │PORTER手機包              │5   │個  │
├──┼─────────────┼──┼──┤
│4   │Levi's牛仔褲              │5   │件  │
└──┴─────────────┴──┴──┘


司法院資訊處製作；財團法人民間司法改革基金會備份。
